臺灣新竹地方法院刑事判決　　　　　　　　　　　　　九十一年度易字第三七號
　　公　訴　人　臺灣新竹地方法院檢察署檢察官
　　被　　　告　乙○○○
右列被告因竊佔案件，經檢察官提起公訴（九十年度偵字第四四六八號），本院判決
如左：
    主  文
乙○○○意圖為自己不法之利益，而竊佔他人之不動產，處拘役拾日，如易科罰金，
以參佰元折算壹日。緩刑貳年。
    事  實
一、緣乙○○○所有、門牌號碼為新竹市○○路○段一二五號之房屋，前因部分房屋
    侵占到甲○○所有坐落在新竹市○區○○段四四三之一地號土地土地達十四‧０
    二平方公尺，經甲○○對乙○○○提起請求返還無權占有土地之民事訴訟，獲得
    勝訴判決確定（本院八十五年度訴字第一五０三號、台灣高等法院八十六年度上
    字第一八四五號、最高法院八十八年度台上字第二七一五號），嗣甲○○聲請強
    制執行，民國八十九年十月十一日，本院民事執行處法官會同警員、地政事務所
    人員、乙○○○、甲○○至現場執行，當日地政人員並以紅漆噴註之方式標示土
    地界址點，同年十一月二十二日本院民事執行處法官再至現場執行，乙○○○已
    自行雇工拆除其侵占之房屋，嗣同年十二月十五日，甲○○具狀陳報乙○○○業
    已自行將侵占部分拆除完畢。詎乙○○○於九十年七月初，竟另行起意，意圖為
    自己不法之利益，將前述拆除之部分重新建造鐵皮屋，竊佔甲○○所有之上述四
    四三之一地號土地０‧七九平方公尺。嗣因甲○○發覺其所有之上開土地通道，
    在法院強制執行拆除後，復因乙○○○搭建鐵皮屋而由原先之六十公分縮小為四
    十公分，而查覺上情。
二、案經甲○○訴由臺灣新竹地方法院檢察署檢察官偵查起訴。
    理  由
一、訊據被告乙○○○於本院審理時坦承未經前揭土地之所有人即告訴人甲○○之同
    意，於右揭時地重新搭建鐵皮屋，佔用前揭土地上０‧七九平方公尺，惟否認有
    何竊佔之犯意，辯稱：其重新搭建鐵皮屋時，界址點不清，並非有意竊佔云云。
    經查：
（一）右揭關於被告與告訴人前因返還無權占有土地事件，告訴人獲得勝訴判決確定
      ，嗣則聲請強制執行，八十九年十月十一日本院民事執行處法官會同警員、地
      政事務所人員、被告與告訴人齊至新竹市○區○○段四四三之一號土地現場執
      行，當日地政人員並以紅漆噴註之方式標示土地界址點，之後被告自行將前述
      民事判決所示侵占部分拆除完畢等事實，業經調閱本院八十九年度執字第三二
      六號卷宗查核無訛，合先敘明。
（二）新竹市○區○○段四四三之一地號土地為告訴人所有，而被告搭建之鐵皮屋佔
      用此揭土地０‧七九平方公尺之事實，已據被告於本院審理時坦認在卷，核與
      告訴人之指訴相符，並有台灣新竹地方法院檢察署檢察官、檢查事務官會同被
      告、告訴人至現場勘驗時製作之履勘現場筆錄，拍攝之現場照片多幀在卷可按
      ，且經委請新竹市地政事務所、內政部土地測量局測量後，新竹市地政事務所
      （九十）新地測字第八一七五號函暨所附之土地複丈成果圖、內政部土地測量
      局九十地測二字第第一六五八七號函暨所附之鑑定書，均載明被告之鐵皮屋確
      實佔用告訴人前開土地達０‧七九平方公尺。
（三）被告雖為前開辯詞，然經台灣地方法院檢察署檢察官到場勘查結果，被告與告
      訴人前因返還無權占有土地請求強制執行事件，而由地政事務所人員所標示之
      土地界址點尚存在於該地面上，以該界址點連成直線後，被告搭建之鐵皮屋明
      顯超過界址點之位置，此亦有履勘現場筆錄、現場照片附卷足憑。是以，被告
      辯稱界址點不清，非有意竊佔云云，乃避重就輕之詞，尚不可取。從而，被告
      竊佔犯行，已堪認定，應予依法論科。
二、核被告所為，係犯刑法第三百二十條第二項之竊佔罪，應依同條第一項之規定處
    斷。爰審酌被告竊佔之土地尚非巨大，係０‧七九平方公尺，且告訴人亦到庭陳
    稱被告已拆除部分之鐵皮屋，又衡諸被告現年七十三歲，年事已高，犯罪態度尚
    稱良好等一切情狀，量處如主文所示之刑，並諭知易科罰金之折算標準。又被告
    前未曾受有期徒刑以上刑之宣告，有臺灣高等法院被告全國前案紀錄表附卷可證
    ，因一時短於思慮，致罹刑章，且被告年事已高，經此次偵審教訓，當知所警惕
    ，而無再犯之虞，本院認前開對其宣告之刑，以暫不執行為適當，爰併宣告緩刑
    二年，以啟自新。
據上論斷，應依刑事訴訟法第二百九十九條第一項前段，刑法第三百二十條第二項、
第一項，第四十一條第一項前段、第七十四條第一款，罰金罰鍰提高標準條例第一條
前段、第二條，判決如主文。
本案經檢察官林佳穎到庭執行職務
中      華      民      國      九十一      年      六    月十九    日
                                  臺灣新竹地方法院刑事第一庭
                                      法  官  李  珮  瑜
右正本證明與原本無異。
如不服本判決，應於判決送達後十日內向本院提出上訴狀（應附繕本），上訴於臺灣
高等法院。
                                      書記官  龔  紀  亞
中      華      民      國      九十一      年      六    月    十九    日
附錄論罪科刑法條：
刑法第三百二十條：
意圖為自己或第三人不法之所有，而竊取他人之動產者，為竊盜罪，處五年以下有期
徒刑、拘役或五百元以下罰金。
意圖為自己或第三人不法之利益，而竊佔他人之不動產者，依前項之規定處斷。
